臺灣高雄地方法院刑事判決　　　　　　　　　　　　九十二年度易字第二三一號
　　公　訴　人　臺灣高雄地方法院檢察署檢察官
　　被　　　告　乙○○○
　　　　　　　　甲○○
右列被告等因違反保護令等案件，經檢察官提起公訴（九十二年度偵字第二三五四六
號），本院判決如左：
    主  文
乙○○○傷害人之身體，處拘役拾日，如易科罰金，以佰元折算壹日。
甲○○違反法院依家庭暴力防治法第十三條所為禁止實施身體或精神上不法侵害之行
為之裁定，處拘役肆拾日，如易科罰金，以佰元折算壹日。
    事  實
一、甲○○為乙○○○之媳婦，兩人間係婆媳關係，為家庭暴力防治法第三條第二款
    所定之家庭成員關係。甲○○曾因對家庭成員之乙○○○為傷害之暴力行為，而
    於民國九十二年十月六日經臺灣高雄地方法院依家庭暴力法第十三條第二項第一
    款規定，以九十二年度家護字第八六五號民事通常保護令，裁定令甲○○不得對
    乙○○○實施身體或精神上不法侵害之行為。惟甲○○於收受上開保護令後，仍
    不知悔改，於九十二年十月三十一日上午五時三十分許，在高雄縣美濃鎮○○路
    三三四巷十五號住宅，因廚房烹煮問題與乙○○○發生爭執，甲○○竟基於傷害
    犯意，徒手毆打乙○○○，致乙○○○因此受有左側大姆指骨折之傷害，而違反
    法院所為前述保護令裁定；另乙○○○亦基於傷害之犯意，徒手毆打甲○○，致
    甲○○受有頭部輕微腦震盪之傷害。
二、案經乙○○○、甲○○訴由高雄縣政府警察局旗山分局移送台灣高雄地方法院檢
    察署檢察官偵查起訴。
    理  由
一、訊之被告（亦即告訴人）乙○○○、甲○○對於二人係婆媳關係，有家庭成員之
    關係，且在上開時地二人因廚房用火之事發生爭執一事，被告甲○○對於曾因對
    被告乙○○○為傷害之行為，而經本院核發民事通常保護令，裁定令其不得對被
    告乙○○○實施身體或精神上不法侵害之行為一事，均不諱言，惟二人均矢口否
    認有何傷害對方之犯行，被告乙○○○辯稱當時因見被告甲○○火開太大就將火
    關小一點，結果就遭被告甲○○毆打，伊並未出手毆打被告甲○○云云；被告甲
    ○○則辯稱，當時被告乙○○○見伊在廚房煮飯，就過來將火關掉，並用手錘伊
    頭部，伊並未毆打被告乙○○○，被告乙○○○之手係之前與人打架受傷及在毆
    打伊時自己扭到手云云。惟查，本件被告二人上開毆打對方之事實，業據被告二
    人於本院審理中指訴綦詳，復有其二人所提出之驗傷診斷書各一紙在卷可稽，且
    核其傷害之情形與被告二人之指訴尚無不合，被告二人之指訴應可採信；又被告
    甲○○曾因傷害被告乙○○○而經本院核發民事通常保護令，裁定令其不得對被
    告乙○○○實施身體或精神上不法侵害之行為等，亦有本院九十二年度護字第八
    六五號民事民事通常保護令一紙附卷可查；又被告乙○○○與人打架受傷係八年
    前之事，此業據被告甲○○陳明在卷，然被告乙○○○於本件案發後前往診療時
    ，其左大挴指有「瘀血腫」之現象，有上開驗傷診斷書附卷可參，足證該傷害係
    新傷與八年前之舊傷無關，被告甲○○之抗辯顯無理由；從而，本件罪證明確，
    被告二人上開犯行均堪以認定。
二、核被告乙○○○所為係犯刑法第二百七十七條第一項之普通傷害罪，被告甲○○
    所為，係分別犯有家庭暴力防治法第五十條第一款之違反保護令罪及刑法第二百
    七十七條第一項之普通傷害罪。被告甲○○以一毆打之行為，同時犯有上開二罪
    ，係一行為觸犯數罪名，為想像競合犯，應從一重之家庭暴力防治法第五十條第
    一款之違反保護令罪論處。審酌被告二人因細故即動手傷害家庭內之成員，破壞
    家庭和諧，且被告甲○○於收受法院核發之通常保護令後，仍無視該保護令之效
    力，及為人媳者應孝敬婆婆之倫理道德，而傷害被告乙○○○，且事後均狡飾犯
    行態度不佳，惟念被告二人所受傷害之程度均輕微，且其二人前均無犯罪之前科
    紀錄，有其二人之台灣高等法院被告全國前案紀錄表各一份附卷可查，平日素行
    尚稱良好等一切情狀，分別量處如主文所示之刑，並均諭知易科罰金之折算標準
    。
三、另檢察官移送併辦（即九十二年度調偵字第九二七號）意旨認：被告甲○○於九
    十二年七月二十七日十時十五分許，在高雄縣旗山鎮○○○路與平和街口之平和
    市場內，因擺設攤位問題，與盧碧蓉（另經檢察官起訴，於本院審理中經告訴人
    即本件被告甲○○撤回告訴）起口角，進而各基於傷害之犯意，徒手毆打對方成
    傷，因認被告甲○○涉有傷害之罪嫌，並與本件上開傷害有罪部分，有連續犯之
    裁判上一罪之關係，應由本院一併審理等語。惟查，上開檢察官移送併辦所指之
    被告甲○○傷害之犯行，係在九十二年七月二十七日，與本件上開傷害有罪部分
    之犯罪時間九十二年十月三十一日相距達三個月之久，且二次之傷害皆起因於偶
    發之爭執，尚難認被告甲○○上述二次傷害之犯行間，有連續犯之裁判上一罪之
    關係，則移送併辦部分並非起訴效力所及，本院自自無併予審理，應予退回，併
    此敘明。
據上論斷，應依刑事訴訟法第第二百九十九條第一項前段，家庭暴力防治法第五十條
第一項，刑法第十一條前段、第二百七十七條第一項、第五十五條、第四十一條第一
項前段，罰金罰鍰提高標準條例第一條前段、第二條，判決如主文。
中      華      民      國      九十三      年    四    月      三十    日
                                  臺灣高雄地方法院刑事第十四庭
                                      審判長法  官    李淑惠
                                            法  官    呂憲雄
                                            法  官    林俊寬
右正本證明與原本無異。
如不服本判決，應於判決送達後十日內，向本院提出上訴狀。
                                            書記官    蔡淑貞
中      華      民      國      九十三      年    四    月      三十    日
